臺灣新竹地方法院刑事判決　　　　　　　　94年度訴字第96號
公　訴　人　臺灣新竹地方法院檢察署檢察官
被　　　告　甲○○　男　26歲.
上列被告因違反毒品危害防制條例案件，經檢察官提起公訴（93
年度毒偵字第1049、1185、1356號），本院判決如下：
    主  文
本件免訴。
    理  由
一、按案件曾經判決確定者，應諭知免訴之判決，刑事訴訟法第
    302 條第1 款定有明文。又刑事訴訟法第302 條第1 款規定
    ，案件曾經判決確定者，應諭知免訴之判決，此項訴訟法上
    所謂一事不再理之原則，關於實質上一罪或裁判上一罪，均
    有其適用，最高法院著有60年臺非字第77號判例足資參照。
二、公訴意旨略以：被告甲○○前曾於民國90年間，因施用毒品
    案件，經依臺灣新竹地方法院裁定送觀察、勒戒結果，因認
    有繼續施用毒品傾向，復經同法院裁定移送強制戒治，嗣因
    戒治已滿三月，成效良好，再經同法院裁定停止戒治，付保
    護管束，又因停止戒治付保護管束期滿，未經撤銷保護管束
    ，而視為強制戒治期滿，經臺灣新竹地方法院檢察署檢察官
    於91年11月1 日，以91年度戒毒偵字第115 號為不起訴處分
    確定在案。詎其仍不知悛悔，分別基於施用第一級毒品海洛
    因及第二級毒品安非他命之概括犯意，自前案強制戒治執行
    完畢後，各於93年9 月14日11時、同年10月11日23時10分、
    同年11月8 日18時20分許起往前回溯4 日內之間某時，在不
    詳處所，連續分別施用第一級毒品海洛因及第二級毒品安非
    他命。嗣分別於93年9 月14日11時許、同年10月11日23時10
    分許、同年11月8 日18時20分許，各在新竹縣竹北市○○路
    100 巷口、新竹市○○區○○路2 段國道3 號公路橋下、新
    竹縣竹北市○○○路555 巷50號對面空地等處，因另涉竊盜
    案件為警逮捕，並扣得第一級毒品海洛因殘渣袋等物，嗣經
    警採集其尿液送驗結果，因呈嗎啡陽性及甲基安非他命陽性
    反應，始悉上情，因認被告涉犯毒品危害防制條例第10條第
    1 項之施用第一級毒品及同條第2 項施用第二級毒品罪嫌等
    語。
三、經查：
（一）被告前曾因施用毒品案件，經臺灣新竹地方法院檢察署檢
      察官聲請，經本院於90年9 月21日以90年度毒聲字第1461
      號送觀察、勒戒後，因認有繼續施用毒品傾向，而經臺灣
      新竹地方法院檢察署檢察官聲請，經本院於90年11月9 日
      以90年度毒聲字第1674號裁定令入戒治處所施以強制戒治
      ，嗣因戒治已滿三月，成效良好，復經臺灣新竹地方法院
      檢察署檢察官聲請，而經本院於91年4 月26日以91年度毒
      聲字第470 號裁定停止戒治，所餘戒治期間付保護管束，
      嗣保護管束期滿，未經撤銷停止戒治，而視為強制戒治期
      滿，乃經臺灣新竹地方法院檢察署檢察官於91年11月1 日
      以91年度戒毒偵字第115 號為不起訴處分並確定等情，有
      臺灣高等法院被告全國前案紀錄表、臺灣新竹地方法院檢
      察署刑案資料查註紀錄表、全國施用毒品案件紀錄表、受
      觀察勒戒人毒品及前科紀錄簡列表各一份在卷足稽（見本
      院卷第4 至6 頁、93年度毒偵字第1356號卷第26、27、30
      、31頁）。
（二）訊據被告坦認確有自93年8 、9 月間起至同年11月間，在
      其位於新竹縣竹北市○○○路555 巷78弄16號之住處連續
      施用第一級毒品海洛因，及自93年8 、9 月間起至同年12
      月間止，在其位於上址之住處連續施用第二級毒品安非他
      命之犯行不諱，且被告於93年9 月14日11時許在新竹縣竹
      北市○○路100 巷口處、於同年10月11日23時10分許在新
      竹市○○里○○路○ 段國道3 號高速公路橋下及於同年11
      月8 日18時20分許在新竹縣竹北市○○○路555 巷50號對
      面空地分別為警查獲後所親自採取、封緘之尿液，經送驗
      結果，均確呈嗎啡陽性反應及甲基安非他命陽性反應等情
      ，有姓名代號對照表三份、昭信科技顧問股份有限公司分
      別於93年11月1 日及同年12月16日所出具之濫用藥物尿液
      檢體檢驗報告各一份、新竹市衛生局不法藥物尿液初步篩
      檢報告書一份等附卷足憑（見93年度毒偵字第1049號卷第
      40、41頁、93年度毒偵字第1185號卷第33、34頁、93年度
      毒偵字第1356號卷第34、35頁），並有第一級毒品海洛因
      殘渣袋一個、分裝匙一支及注射針筒一支等物扣案可資佐
      憑，是核被告前開自白應與事實相符，自得採為認定被告
      犯罪之證據，準此，被告於前揭時、地，分別基於施用第
      一級毒品海洛因、施用第二級毒品安非他命之概括犯意，
      分別連續施用第一級毒品海洛因、第二級毒品安非他命之
      犯行，均堪以認定。
（三）又被告前基於施用第一級毒品海洛因之概括犯意，自93年
      11月間某日起至同年12月3 日凌晨2 、3 時止，在其位於
      新竹縣竹北市之住處，連續多次以針筒注射，平均一星期
      施用一次之方式，施用第一級毒品海洛因多次；復另基於
      施用第二級毒品安非他命之概括犯意，自93年8 、9 月間
      某日起至同年12月3 日凌晨1 時許止，在新竹縣竹北市住
      處，以每2 、3 天施用一次之頻率，連續多次以將安非他
      命放入吸食器（玻璃頭）加熱吸食之方式，施用第二級毒
      品安非他命。嗣於93年12月3 日凌晨3 時10分許，其在苗
      栗縣竹南鎮○○街35號前竊車時為警查獲（竊盜部分另經
      起訴），並扣得其所有之第一級毒品海洛因（毛重0.3 公
      克）、玻璃頭一個及注射針筒一支等物因而查悉上情之事
      實，業經臺灣苗栗地方法院於94年1 月27日以93年度訴字
      第560 號刑事判決判處被告連續施用第一級毒品有期徒刑
      1 年，連續施用第二級毒品有期徒刑8 月，經定其應執行
      刑有期徒刑1 年6 月，該判決並於94年2 月14日確定在案
      ，此有該案刑事判決、臺灣高等法院被告全國前案紀錄表
      、臺灣新竹地方法院檢察署刑案資料查註紀錄表各一份在
      卷可按。是被告本件分別連續施用第一級毒品海洛因、第
      二級毒品安非他命之事實，與前揭業經判決確定分別連續
      施用第一級毒品海洛因、第二級毒品安非他命之犯行，犯
      罪時間有部分重疊，另部分之犯罪時間緊接、犯罪之方法
      亦均相同，均係觸犯構成要件相同之罪名，參以施用毒品
      係一成癮性之行為，施用毒品之人慣常為之難以戒斷，足
      見其顯係分別基於概括犯意反覆實施，分別具有連續犯之
      裁判上一罪關係。從而，本件被告分別所犯施用第一級毒
      品海洛因及施用第二級毒品安非他命犯行之同一案件，既
      經臺灣苗栗地方法院以93年度訴字第560號刑事判決確定
      在案，揆諸前開說明意旨，本件自應諭知免訴之判決，爰
      不經言詞辯論為之。
據上論斷，應依刑事訴訟法第302 條第1 款、第307 條，判決如
主文。
中　　華　　民　　國　　94　　年　　3 　　月　　31　　日
                  刑事第五庭    審判長法  官  陳健順
                                      法  官  李珮瑜
                                      法  官  楊惠芬
以上正本證明與原本無異。
如不服本判決，應於判決送達後十日內向本院提出上訴狀 (應附
繕本 )，上訴於臺灣高等法院。
中　　華　　民　　國　　94　　年　　3 　　月　　31　　日
                                      書記官  汪淑菁
